【裁判字號】    98,上易,185
【裁判日期】    980319
【裁判案由】    妨害風化
【裁判全文】
臺灣高等法院臺中分院刑事判決         98年度上易字第185號
上  訴  人
即  被  告  甲○○
            乙○○
上列上訴人等因妨害風化案件，不服臺灣臺中地方法院九十七年
度易字第三○二五號中華民國九十七年十二月二十五日第一審判
決（起訴案號：臺灣臺中地方法院檢察署九十七年度偵字第三四
九一號），提起上訴，本院判決如下：
    主  文
上訴駁回。
    理  由
一、按不服地方法院之第一審判決而上訴者，須提出上訴書狀，
    並應敘述具體理由，此為上訴必備之程式；其所提出之書狀
    未敘述上訴理由，或僅曾以言詞陳述上訴理由者，均應於上
    訴期間屆滿後二十日內補提理由書於第一審法院；第一審法
    院經形式審查，認逾期未補提上訴理由者，應定期間命補正
    ，逾期未補正者，為上訴不合法律上之程式，應以裁定駁回
    ；倘已提出上訴理由，但所提非屬具體理由者，則由第二審
    法院以上訴不合法律上之程式，判決駁回；以上於刑事訴訟
    法第三百五十條、第三百六十一條、第三百六十二條、第三
    百六十七條定有明文。而所謂「具體理由」，必係依據卷內
    既有訴訟資料或提出新事證，指摘或表明第一審判決有何採
    證認事、用法或量刑等足以影響判決本旨之不當或違法，而
    構成應予撤銷之理由，始克當之；倘僅泛言原判決認定事實
    錯誤、違背法令、量刑失之過重或輕縱，而未依上揭意旨指
    出具體事由，或形式上雖已指出具體事由，然該事由縱使屬
    實，亦不足以認為原判決有何不當或違法者，皆難謂係具體
    理由（最高法院九十七年台上字第八九二號刑事判決意旨參
    照）。
二、經查本案上訴人即被告（以下簡稱為被告）甲○○、乙○○
    不服原審判決提起上訴，經核其上訴狀所載理由，係以：依
    據伊等所經營「井川精品坊」店內之民國（下同）九十七年
    五月二十八日監視錄影光碟片，可證明執法警員當時並無向
    被告乙○○購買光碟片之情事，執法警員在原審法院所為之
    證詞顯係偽證，原審法院置被告等之利益於不顧，判處伊等
    罪責，顯不合於公義，應予撤銷等情詞，上訴指摘原審判決
    對其等二人論罪科刑不當。
三、惟本案原審判決所引用證人即警員丙○○在原審法院審理時
    之證詞，其中關於九十七年五月二十八日部分，其證詞內容
    係：「．．．五月二十八日也是執行專案勤務，當時乙○○
    在櫃檯也是公然陳列的桌上擺放二十六本的目錄，燒好的光
    碟片放在櫃檯的後方架子上，所以我們就以現行犯取締，乙
    ○○說是她先生的店，她說她先生出去一下馬上回來，過了
    二十分鐘後甲○○就進來，他說是他的店沒錯」、「現場擺
    設是門口進去之後，左邊有三個桌子是擺放色情目錄，照片
    上有用東西遮住，但缺口很容易進去，並沒有做一個阻擋的
    措施」等語，此有原審判決在卷可稽。依據證人丙○○在原
    審法院審理時所為之上開證詞，其並未證述九十七年五月二
    十八日又有向被告乙○○購買光碟片之情事（依據證人丙○
    ○在原審法院審理時所為之證詞，其係證述曾在九十七年五
    月二十六日向被告乙○○購買光碟片），被告等之上開上訴
    意旨顯有誤會。而就證人丙○○在原審法院審理時所為之上
    開證詞，原審判決亦已說明如何依據卷內現場相關位置圖一
    份及查獲現場照片十二幀等證據，而予以採信之理由，核無
    不當。本案被告二人仍以上開陳詞指摘原判決不當而提起上
    訴，依其等所提出之上訴理由尚不足以認為原判決有何不當
    或違法，顯非屬具體理由，核之上揭說明，應認其上訴違背
    法律上之程式，應予以駁回，並不經言詞辯論為之。
四、爰依刑事訴訟法第三百六十七條前段、第三百七十二條判決
    如主文。
中    華    民    國    98    年    3     月    19    日
            刑事第三庭    審判長法  官  王  增  瑜
                                法  官  梁  堯  銘
                                法  官  廖  柏  基
以上正本證明與原本無異。
不得上訴。
                                書記官  曾  煜  智
中    華    民    國    98    年    3     月    19    日


司法院資訊處製作；財團法人民間司法改革基金會備份。
